【裁判字號】    89,交易,646
【裁判日期】    900105
【裁判案由】    過失傷害
【裁判全文】
臺灣臺中地方法院刑事判決                        八十九年度交易字第六四六號
    公  訴  人  臺灣台中地方法院檢察署檢察官
    被      告  甲○○
右列被告因過失傷害案件，經檢察官提起公訴 (八十九年度調偵字第三五五號)本院
判決如左：
    主  文
甲○○從事業務之人，因業務上之過失傷害人，處有期徒刑伍月。
    事  實
一、甲○○係挖土機司機，平日駕駛小貨車載運柴油供該挖土機加油之用，係以駕駛
    為其附隨業務之人。於民國八十八年十月二十五日七時五十五分許，駕駛其載送
    工作用柴油之ＭＮ─二七七九號小貨車，沿台中縣太平市○○路由南往北之方向
    行駛，途經大源路一之二十號中華國小前之丁字路口，欲左轉時，理應注意轉彎
    車應讓直行車先行，且車輛行駛，要左轉彎時，應距路口三十公尺前顯示方向燈
    或手勢，行至交叉路口中心處左轉，不可佔用來車道搶先左轉，依當時情形，又
    無不能注意之情事，竟疏於注意上開規定，未至路口中心即貿然搶先左轉，適其
    對向由乙○○騎乘ＪＪＶ─六○七號機車直行至該路口，甲○○因而煞避不及撞
    及乙○○之機車，致其人車倒地後，乙○○因而受有左遠端橈股骨折、左膝撕裂
    傷等傷害。
二、案經乙○○訴由台中縣警察局霧峰分局報請檢察官偵查起訴。
    理  由
一、訊據被告甲○○對於右揭事實坦承不諱，核與告訴人乙○○指訴之情節相符，並
    有道路交通事故調查報告表、現場照片、車輛毀損照片及診斷證明書附卷可稽。
    按車輛行駛至交岔路口轉彎車應讓直行車先行，且左轉彎時，應距路口三十公尺
    前顯示方向燈或手勢，行至交叉路口中心處左轉，不可佔用來車道搶先左轉車輛
    行駛時，道路交通安全規則第一百零二條第一項第二、四款定有明文。被告駕車
    自應注意上述道路交通安全規定，且依當時路狀，又無不能注意之情形，竟疏不
    注意為之搶先左轉，以致肇事，致人受傷，被告應有過失。被告過失駕駛行為，
    核與告訴人之受傷間，具有相當因果關係，是其過失傷害犯行，堪以認定。
二、按刑法上所謂業務，係指個人基於其社會地位繼續反覆所執行之事務，其主要部
    分之業務固不待論，即為完成主要業務所附隨之準備工作與輔助事務，亦應包括
    在內（最高法院71年度台上字第1550號判例參照）。本件被告係挖土機司機，平
    日駕駛小貨車載運柴油供該挖土機加油之用，自係以駕駛為其附隨業務之人，被
    告辯稱其僅係挖土機司機，不負業務過失責任云云，殊不足取。被告於執行業務
    中開車肇事，致人受傷，核其所為，應成立刑法第二百八十四條第二項前段之業
    務過失傷害罪。爰審酌被告之過失程度、所生之危害、肇事後表示願意以新台幣
    四十萬元賠償告訴人，已有和解之誠意，惟因告訴人要求以一百八十萬元始願和
    解等一切情狀，判處如主文所示之刑，並諭知易科罰金折算之標準，以示懲儆。
三、據上論斷，應依刑事訴訟法第二百九十九條第一項前段，刑法第二百八十四條第
    二項前段，第四十一條，罰金罰鍰提高標準條例第一條前段、第二條，判決如主
    文。
中      華      民      國    九十      年      一      月      五      日
                                      臺灣臺中地方法院交通法庭
                                          法  官  許金樹
右正本證明與原本無異
如不服本判決應於送達後十日內向本院提出上訴狀
                                          書記官
中      華      民      國      八十九      年    一      月     八     日
附錄論罪科刑法條全文
中華民國刑法第二百八十四條第二項：從事業務之人，因業務上之過失傷害人者，處
一年以下有期徒刑、拘役或一千元以下罰金，致重傷者，處三年以下有期徒刑、拘役
或二千元以下罰金。


司法院資訊處製作；財團法人民間司法改革基金會備份。
